【裁判字號】    89,交易,205
【裁判日期】    890607
【裁判案由】    過失致死等
【裁判全文】
臺灣桃園地方法院刑事判決                        八十九年度交易字第二五號
    公  訴  人  臺灣桃園地方法院檢察署檢察官
    被      告  乙○○
右列被告因過失致死等案件，經檢察官提起公訴（八十九年度偵字第五九五四號），
本院判決如左：
        主  文
乙○○因過失致人於死，處有期徒刑捌月；又服用酒類，不能安全駕駛動力交通工具
而駕駛，處有期徒刑貳月。應執行有期徒刑捌月。
        事  實
一、乙○○明知汽車駕駛人服用酒類後不能安全駕駛動力交通工具，不得駕車，竟於
    八十九年一月十五日飲酒後，吐氣酒精濃度達每公升０．八三毫克，已不勝酒力
    ，達不能安全駕駛動力交通工具之狀態下，猶於當當日凌晨五時許，駕駛車號Ｐ
    七─０五二九號自用小客車，沿桃園縣八德市○○路由台北縣鶯歌鎮往八德市方
    向行駛，約行駛十五鐘後，因不勝酒力，在桃園縣八德市○○路一一八０號對面
    路邊朝往台北縣鶯歌鎮方向倒車準備路邊停車休息，本應注意汽車倒車時應顯示
    倒車燈光或手勢，謹慎緩慢後倒，並應注意其他車輛及行人，而依當時天候、路
    況、視距等情事，亦無不能注意之情況，惟因飲酒過量致判斷力及操控車輛能力
    均劣於平時未飲酒狀態，致疏未注意，貿然倒車，適楊永發行經其小客車後面，
    遭乙○○撞及倒地，致楊永發受有頭部外傷、左眼眶鈍挫傷、臉部裂傷（十二X
    三公分）、右上肢耾骨骨折、右胸七、八、九肋骨骨折、左胸四、九肋骨骨折、
    胸部挫傷、骨盆骨折、左股骨骨折、左脛骨骨折等傷害，乙○○旋即向前來處理
    車禍案件之桃園縣警察局八德分局大安派出所丙○○○○坦承肇事經過而接受裁
    判，嗣楊永發經送醫延至同日八十四十分許，因顱內出血、頭部外傷而傷重不治
    死亡。
二、案經桃園縣警察局八德分局報請台灣桃園地方法院檢察署檢察官相驗屍體後自動
    檢舉偵查起訴。
          理  由
一、被告乙○○飲酒後吐氣酒精濃度達每公升０．八三毫克，於前開時、地駕車，因
    不勝酒力，而倒車不慎撞及被害人楊永發，致其受有頭部外傷、左眼眶鈍挫傷、
    臉部裂傷（十二X三公分）、右上肢耾骨骨折、右胸七、八、九肋骨骨折、左胸
    四、九肋骨骨折、胸部挫傷、骨盆骨折、左股骨骨折、左脛骨骨折等傷害，嗣經
    送醫延至同日八時四十五分許，因顱內出血、頭部外傷而傷重不治死亡等情，迭
    據被告乙○○迭於警訊時及偵審中供承不諱，核與證人即承辦本案之員警黃坤正
    證述情節相符，並有警製之道路交通事故報告表、酒精測試單各一紙及現場照片
    六幀附卷可稽。而被害人楊永發確因本件車禍而受有上述之傷害，嗣因傷重送醫
    不治而死亡一節，業經檢察官督同檢驗員相驗屬實，並製有勘驗筆錄、相驗屍體
    證明書、驗斷書及聖保祿醫院診斷書申請單各一紙在卷可憑。
二、又查依照交通部運輸研究所七十九年八月對駕駛人行為之研究（酒醉駕車對駕駛
    行為之分析研究）指出，吐氣每公升酒精含量零點二五mg等於血液中酒精濃度（
    Blood Alcohol Concentration簡稱BAC）百分之０‧０五（亦即每100ml血液中
    含50mg酒精），而（１）BAC到達百分之０‧０三至０‧０五時，對駕駛能力之
    影響為：多數駕駛人心境逐漸幻不定、視覺與反應靈敏性減弱、對速度及距離的
    判斷力差。對心理行為之影響為：觀察力逐漸欠缺、心情漸趨輕鬆、自信心增加
    、多話、精神狀態處於陶醉感。（２）BAC到達百分之０‧０五至百分之０‧０
    八時，對駕駛能力之影響為：反應遲純、駕駛能力受損、遲而不決或決而不行。
    對心理行為之影響為：情緒鬆弛、感情與行為趨向誇張、肌肉不協調、精神處於
    興奮狀態。（３）BAC到達百分之０‧０八至百分之０‧一五時，對駕駛能力之
    影響為：判斷力嚴重受到影響、能與精神協調受損、駕駛之體能困難增加。對心
    理行為之影響為：產生情緒異常現象、步伐不平穩、言語不清、反應惡劣、記憶
    及判斷力受損、精神處於錯亂狀態。（４）超過百分之０‧五，對駕駛人能力之
    影響為：無法開車。對心理行為之影響為：爛醉如泥、失去知覺可能致死、精神
    處於昏睡狀態。飲酒後吐氣０‧五五Mg/L相當於BAC百分之０‧一一，參酌上開
    說明，其判斷力、精神協調及駕駛體能、精神狀態等綜合判斷，已明顯達於不能
    安全駕駛程度。又本件被告肇事後吐氣所含酒精成份既高達０‧八三毫克，猶超
    過０‧五五毫克甚多，職是，被告有服用酒類以致不能安全駕駛動力交通工具而
    駕駛之事實堪可認定。且按汽車駕駛人飲酒後吐氣所含酒精成份超過每公升０．
    二五毫克以上者，不得駕車；又按汽車倒車時應顯示倒車燈光或手勢，謹慎緩慢
    後倒，並應注意其他車輛及行人，道路交通安全規則第一百一十四條第二款、第
    一百十條第二款分別定有明文，被告駕駛汽車應對前開規定知之甚稔並有遵守之
    義務，又肇事當時天候為晴、路面無缺陷亦無障礙物、視距良好等情事，此有道
    路交通事故調查報告表一紙在卷可參，足見肇事當時並無不能注意之情事存在，
    ，猶貿然倒車致撞及被害人楊永發，致其受有前開傷勢不治死亡，是被告駕車違
    反前揭交通安全規則而肇事，顯有過失至明，且與被害人楊永發之死亡原因間，
    有相當因果關係。是本件事證明確，被告犯行洵堪認定。
三、被告於飲酒後已達於不能安全駕駛之狀態，猶駕駛汽車部分，係犯刑法第一百八
    十五條之三之服用酒類，不能安全駕駛動力交通工具而駕駛罪。至其駕車不慎撞
    死被害人部分，係犯刑法第二百七十六條第一項之過失致死罪。被告酒醉駕車因
    而致人死亡，就其所犯過失致死部分，應依道路交通管理處罰條例第八十六條第
    一項之規定，加重其刑，又被告於車禍發生後旋即向前來處理車禍案件之桃園縣
    警察局八德分局大安派出所丙○○○○坦承肇事，接受裁判，業據警員黃坤正到
    庭證述明確，係對於未發覺之罪自首而受裁判，應減輕其刑，爰先加後減之。又
    被告所犯前開二罪，一為故意犯，一為過失犯，構成要件又不相同，自應分論併
    罰。再查，事後，被告已支付被害人之殯葬費二十五萬元之情，業據證人被害人
    楊永發就養之桃園榮民之家之人員甲○○於本院審理時證述在卷。審酌被告犯後
    表示願負賠償之責，要見其有處理善後解決紛爭之誠意、被告酒後駕車而肇事，
    造成被害人死亡之永遠無法彌補遺憾及犯後坦承犯行態度尚稱良好等一切情狀，
    量處如主文所示之刑，並定應執行之刑。
據上論斷，應依刑事訴訟法第二百九十九條第一項前段，道路交通管理處罰條例第八
十六條第一項，刑法第一百八十五條之三、第二百七十六條第一項、第五十一條第五
款、第六十二條前段，罰金罰鍰提高標準條例第一條前段，判決如主文。
本案經檢察官魏雯祈到庭執行職務。
中      華      民      國      八十九      年      六      月    七    日
                                臺灣桃園地方法院刑事第四庭
                                      法  官   邱滋杉
右正本證明與原本無異。
如不服本判決，應於判決送達後十日內向本院提出上訴狀( 應附繕本 )，上訴於
臺灣高等法院。
                  書記官   許世賢
中        華        民        國   八十九   年   七   月    一    日
附論罪科刑依據之法條：
刑法第二百七十六條
因過失致人於死者，處二年以下有期徒刑、拘役或二千元（現已提高十倍為
二萬元）以下罰金。
從事業務之人，因業務上之過失犯前項之罪者，處五年以下有期徒刑或拘役
得併科三仟元（現已提高十倍為三萬元）以下罰金。
刑法第一百八十五條之三
服用毒品、麻醉藥品、酒類或其他相關之物、不能安全駕駛動力交通工具而駕駛者，
處一年以下有期徒刑、拘役或三萬元以下罰金。


司法院資訊處製作；財團法人民間司法改革基金會備份。
